臺灣高等法院高雄分院刑事判決　　　　　九十一年度上易字第一五號
　　上　訴　人
　　即　被　告　丙○○
右上訴人因竊盜案件，不服臺灣高雄地方法院九十年度易字第三七八八號中華民國九
十年十二月十八日第一審判決（起訴案號：臺灣高雄地方法院檢察署九十年度偵字第
一五九六號、併辦案號：同署九十年度偵字第一六六二三、一七三四三、一七九五九
號、九十一年度偵字第六六三七、八四二七號），提起上訴，本院判決如左：
      主      文
原判決撤銷。
丙○○連續竊盜，累犯，處有期徒刑貳年。
      事      實
一、丙○○於民國八十四年間，因違反肅清煙毒條例罪，經原審判處有期徒刑三年四
    月確定，於八十九年十一月五日執行完畢，仍不知悔改，因無業缺錢花用，竟意
    圖為自己不法之所有，基於概括之犯意，自九十年四月十七日起至九十一年三月
    廿九日止，連續於附表所示之時、地，先後多次竊取他人之財物，得手後，變賣
    花用。關於犯罪之時間、地點、犯罪手法、被害人、竊得之財物、處理贓物情形
    等，均詳如附表所示，經警從失竊之行動電話上之序號而循線查獲上情。
二、案經高雄市政府警察局及該局三民第二分局、苓雅分局暨高雄縣警察局移送台灣
    高雄地方法院檢察署偵查起訴及移送併辦。本件原經檢察官聲請簡易判決處刑，
    原審認不宜以簡易判決處刑，改依通常程序審理。
      理      由
一、右開事實，業據上訴人即被告丙○○分別於警訊、偵查中、原審及本院供承不諱
    ，核與被害人丁○○、甲○○、簡正雄、王建華、古梅吟、王佩琪、林茂森、蘇
    怡潔、張儀敏、陳桂香、陳佩君、黃淯慈、陳淑惠於警訊，被害人邱惠芳於警訊
    及原審證述，證人蘇永泰、莊景文、駱薏如於警訊證述之情節相符。而蘇永泰向
    被告購入附表編號二之行動電話後，讓渡予不知情之王丁生，王丁生將其提供其
    不知情女友莊淑婷使用等情，又據證人王丁生、莊淑婷於警訊證實無誤。另莊景
    文向被告購入附表編號三及四之行動電話後，將其中編號四之行動電話出售予不
    知情之黃士展，黃士展將其交予不知情同事林鈴子使用。另將其中編號三之行動
    電話出售予不詳姓名者等各情，復據證人莊景文、黃士展、林鈴子分別於警訊證
    述屬實。此外，復有贓物認領保管收據、讓渡書等影本各二紙、內政部警政署刑
    事警察局九十年八月八日（九０）刑紋字第一七三二三五號鑑驗書一份、扣押證
    乙筆錄及被告竊取行動電話由監視錄影帶翻拍之現場照片廿二張附卷可稽，足見
    被告之自白與事實相符，自得採為認定被告犯罪之證據。本件事證乙確，被告之
    犯行，堪以認定。
二、核被告意圖為自己不法之所有，竊取附表所示被害人財物之行為，均係犯刑法第
    三百二十條第一項之竊盜罪。又被告先後多次竊盜犯行，時間緊接，方法相同，
    所犯罪名相同，顯係基於概括犯意為之，為連續犯，應依刑法第五十六條之規定
    ，以一罪論。又被告於八十四年間因違反肅清煙毒條例罪，經原審院判處有期徒
    刑三年四月確定，並於八十九年十一月五日執行完畢之事實，有臺灣高等法院被
    告全國前案紀錄表及臺灣高雄地方法院檢察署刑案資料查註紀錄表各一份在卷可
    按，其於受有期徒刑執行完畢後，五年以內再犯有期徒刑以上之本罪，為累犯，
    應依刑法第四十七條之規定，加重其刑。又被告移送併辦部分之竊盜犯罪（即附
    表編號一至三、五至十四之竊盜行為），與起訴事實（即附表編號四之竊盜行為
    ）且有連續犯關係，係裁定上一罪，為起訴效力所及，本院自得一併審理。
三、原審予以被告論科，固非無見，惟查被告移送併辦部分之竊盜犯行（即附表編號
    一及五至十四之竊盜行為），與起訴事實具有連續犯關係，係裁判上一罪，為起
    訴效力所及，自應一併審理，原審未及審酌，自有未合。被告及公訴人上訴意旨
    ，均執此指摘原判決不當，為有理由，自應由本院將原判決撤銷改判。審酌被告
    連續多次竊盜，本應從重量刑，惟念其因工作難尋，致犯刑章，犯罪所生危害非
    重，犯後坦承犯行，並當庭深表悔意等一切情狀，量處如主文第二項所示之刑。
四、移送併辦（九十年度偵字第六六三七號）意旨另以：被告丙○○於九十年四月十
    四日某時，至高雄市新興區○○○路二六七號震旦行民生店，持身分證及郵局存
    摺向被害人古梅吟佯稱欲購買Ｍ０ＴＯＲＬＯＡＰ八０八八型行動電話一支，使
    被害人誤信為真，而交付上開行動電話予被告，得手後，留下其身分證及郵局存
    摺質押，並委託被害人代其辦理門號，被害人不疑有詐，而任其離去，後始悉受
    騙，因認被告有犯刑法第三百三十九條第一項之詐欺罪嫌。經查被告上開詐欺犯
    行，與前開論罪科刑之竊盜部分，並無裁判上一罪之關係，且未經公訴人起訴，
    本院自不得予以審理，應退回台灣高雄地方法院檢察署由檢察官另行偵辦，併此
    乙。
據上論斷，應依刑事訴訟法第三百六十九條第一項前段、第三百六十四條、第二百九
十九條第一項前段，刑法第五十六條、第三百二十條第一項、第四十七條，罰金罰鍰
提高標準條例第一條前段，判決如主文。
本案經檢察官邱榮藏到庭執行職務。
中    華    民    國     九十一     年       五       月     三  十     日
                              臺灣高等法院高雄分院刑事第三庭
                                  審判長法官  周賢銳
                                        法官  陳中和
                                        法官  謝宏宗
右正本證乙與原本無異。
不得上訴。
                                      書記官  王秀娟
中    華    民    國     九十一     年       五       月     三十一     日
附錄：本判決論罪科刑法條：
刑法第三百二十條第一項
意圖為自己或第三人不法之所有，而竊取他人之動產者，為竊盜罪，處五年以下有期
徒刑、拘役或五百元以下罰金。
                                                                   Ａ
附表：                 竊  得       方
  九十年四    九十年五   九十年七   九十年七    九十年九     九十年九
  月十七日    月廿四日   月十一日   月二十日    月底某日     月廿五日
  某時        上午十一   下午二時   下午六時                 某時
              時七分許   卅分許     廿四分許
  九十年十   九十年十    九十年十   九十年十   九十一年    九十一年
  月八日某   月廿日某    月廿一日   一月廿六   二月六日    三月廿九
  日         時          某時       日某時     某時        日某時
  九十年十     高雄縣大寮    簡正雄     MOTOROLA     18000元  販賣給綽
  月七日下     鄉○○○路               8088  型              號阿牛之
  午六時許     五八八號之               R NOKIA       無      男子
               三（天天通               8250  到
               訊行）                   行動電話
                                        各一支                 無報案
  九十一年     高雄縣林園    王建華     MOTOROLA     8000元     〞
  一月廿六     鄉○○○路               8088  型
  日下午二     二九九號之               行動電話       無        〞
  時許         一                       一支
                                                                   〞
                                                                  〞
